【裁判字號】    95,交簡上,19
【裁判日期】    950630
【裁判案由】    過失傷害
【裁判全文】
臺灣士林地方法院刑事判決            95年度交簡上字第19號
上    訴    人  臺灣士林地方法院檢察署檢察官
上訴人即被  告  乙○○
選任辯護人  魏妁瑩律師
上列上訴人因過失傷害案件，不服本院士林簡易庭中華民國95年
1 月29日95年度士交簡字第138 號刑事簡易判決（聲請簡易判決
處刑案號：臺灣士林地方法院檢察署94年度偵字第8800號），提
起上訴，本院管轄之第二審合議庭判決如下：
    主  文
原判決撤銷。
乙○○從事業務之人，因業務上之過失傷害人，處有期徒刑伍月
，如易科罰金以佰元折算壹日，緩刑貳年。
    事實及理由
壹、犯罪構成之事實：
一、乙○○任職於樂斯科生物科技有限公司業務員，依公司指示
    外出拜訪客戶、介紹推廣產品及檢測儀器，係以駕駛車輛為
    其附隨業務之人。
二、民國94年7 月11日15時許，乙○○為拜訪馬偕紀念醫院實驗
    室，駕駛車號CV5997號自小客車，沿台北縣淡水鎮○○路往
    馬偕醫院方向行駛，行經台北縣淡水鎮○○路45號馬偕醫院
    淡水分院前，本應注意駕駛車輛時應保持良好精神狀態，並
    在應遵行之車道內行駛，依當時天候晴、日間自然光線、路
    面乾燥無缺陷、無障礙物、視距良好等情，並無不能注意情
    事，竟疏未注意精神不濟，致於行駛中突逆向行駛，先撞及
    丙○○停放在路旁之車號AZH912號重型機車後，再撞及在該
    處路人丁○○、戊○○、己○○、甲○○等人（甲○○部分
    已於偵查中撤回告訴），致丁○○受有頭部外傷、臉部裂傷
    、左手肘挫傷、裂傷、右腳擦挫傷等傷害，戊○○受有右上
    肢挫傷及擦傷、左膝挫傷等傷害，己○○受有淺二度至深二
    度燙傷於右前臂及背部，占體表面積6%，面部及四肢多處擦
    傷等傷害。
三、乙○○於肇事後自行撥打110 報警處理，並留在現場，在未
    被有偵查犯罪職權之公務員發覺前，向前往處理車禍之台北
    縣政府警察局淡水分局交通分隊警員林世榮自首犯罪，坦承
    肇事而接受裁判。
貳、認定犯罪事實所憑之證據及理由：
一、被告乙○○對於因駕車疏失侵入對向車道而造成丁○○、戊○○、己○○等人受傷之事實坦白承認。
二、偵卷所附現場照片、診斷證明書、道路交通事故現場圖、道
    路交通事故調查報告表一、二、台北縣警察局淡水分局道路
    交通事故肇事人自首情形紀錄表等可佐。
三、AZH912號重型機車所有人丙○○、告訴人丁○○、戊○○、
    受傷之甲○○於警詢時之陳述。
四、告訴人戊○○於偵查中之陳述，以及證人丙○○於偵查中之
    證述。
五、被告抗辯所為非業務過失傷害行為部分。經查：
    1 刑法上所謂業務，係指個人基於其社會地位繼續反覆所執
      行之事務，包括主要業務及其附隨之準備工作與輔助事務
      在內。此項附隨之事務，係指與其主要業務有直接、密切
      之關係者而言。
    2 被告自承：我在公司工作性質是介紹公司產品，產品以實
      驗動物為主，也會推廣飼養設備及檢測儀器，與客戶簽約
      。平常都在外面跑拜訪客戶，公司沒有配車，但在薪水之
      外，油錢由公司實支實付，肇事當天是在要拜訪客戶途中
      發生的等語。足見被告係以受公司指示外出拜訪客戶、介
      紹產品為主要業務，參以油錢由公司支付等情，客觀上駕
      駛車輛階段，仍係被告執行業務期間，衡情該階段內之駕
      駛行為乃被告主要業務之附隨業務，被告屬刑法上所謂從
      事駕車為業務之人無疑。
六、綜上，被告之業務過失傷害犯行，可以認定。
、論罪科刑之理由：
一、核被告乙○○的行為，是犯刑法第284 條第2 項前段之業務
    過失傷害罪。檢察官之簡易判決處刑聲請書記載係刑法第28
    4 條第1 項前段之普通過失傷害罪，容有錯誤，因社會基本
    事實相同，起訴法條應予變更。被告一過失行為致告訴人丁○○、戊○○、己○○受傷，係1 行為犯數罪名之同種想像
    競合犯，依刑法第55條規定，從重依業務過失傷害罪處斷。
    被告於肇事後報警處理，坦承肇事並接受裁判，有台北縣政
    府警察局道路交通事故肇事人自首情形紀錄表在卷可參，符
    合自首要件，依刑法第62條前段規定減輕其刑。
二、爰審酌被告無故侵入對向車道過失重大，本件車禍造成丁○○、戊○○、己○○等人分別受到不同程度傷害，被害人受
    損輕，念及被告犯罪後坦白承認過失行為，態度良好，且在
    本案辯論終結前，已與被害人全部達成民事上和解等情，量
    處如主文所示之刑，並諭知易科罰金之折算標準。
三、又被告未曾受有期徒刑以上刑之宣告，有台灣高等法院被告
    國前案紀錄表在卷可憑，其已賠償被害人損失，有和解書、
    調解筆錄附卷足參，其經本次科刑教訓，當知警惕而無再犯
    之虞，本院認本件之刑以暫不執行為適當，併宣告緩刑2 年
    ，以啟自新。
肆、撤銷改判理由及對被告上訴理由之意見：
一、檢察官上訴意旨略以：本件被告所犯為業務過失傷害罪，而
    非普通過失傷害罪，原審判決於法有誤。
二、被告上訴意旨略以：被告自首，原判決未依法減輕刑度，而
    被告已與本件車禍之其他被害人甲○○、丙○○達成和解，
    至於本件告訴人戊○○、己○○、丁○○，被告有誠意與他
    們和解，原判決刑度過重。另被告已於原審判決後與告訴人
    丁○○、戊○○達成民事上和解，請求給予緩刑機會。
三、經查：
    1 原審對被告論罪科刑，固非無見，惟原審認被告係犯刑法
      第284 條第1 項前段之普通過失傷害罪，於法違誤，檢
      察官之上訴為有理由。
    2 原判決已引用刑法62條前段減輕其刑，被告上訴意旨指摘
      未依自首規定減輕其刑，為無理由。
    3 再者，從事駕駛業務之人，對於駕駛中發生危險之認識能
      力，較一般人為強，故法律上課以較高注意義務。換言之
      ，從事駕駛業務之人避免發生駕駛危險之期待可能性較常
      人為高，故其違反注意義務之可責性自亦較重。如前所述
      ，被告係從事駕駛業務之人，其對於本件車禍之發生，過
      失情節重大，被害人因而所受損害非輕，被告未能於第一
      審訴訟程序終結前，迅予賠償被害人損失，本應從重量處
      ，被告於原審判決後之95年4 月6 日、95年5 月11日先後
      與告訴人丁○○、戊○○、己○○達成民事上賠償協議，
      雖為原審所未及審酌，然本院認原審判決量處有期徒刑5
      月，並諭知易科罰金之折算標準，刑度尚稱妥適，上訴意
      旨指摘原判決刑度過重，為無理由。
四、綜上，原審判決有如上之違誤，應由本院合議庭將原判決撤
    銷改判。
伍、適用法律：
一、程序方面：刑事訴訟法第455條之1第1項、第3項、第369條
              第1 項前段、第364 條、第299 條第1 項前段、
              第300條。
二、實體方面：刑法第284 條第2 項前段、第55條、第62條前段
              、第41條第1 項前段、第74條第1 款，罰金罰鍰
              提高標準條例第1條前段、第2條。
中    華    民    國    95    年    6     月    30    日
                  刑事第五庭審判長法  官  朱光仁
                                  法  官  江翠萍
                                  法  官  蘇嫊娟
以上正本證明與原本無異。
本件不得上訴。
                                  書記官  陳慧玲
中    華    民    國    95    年    7     月    5     日
本案論罪科刑法條：
中華民國刑法第284條
因過失傷害人者，處6 月以下有期徒刑、拘役或5 百元以下罰金
，致重傷者，處1 年以下有期徒刑、拘役或5 百元以下罰金。
從事業務之人，因業務上之過失傷害人者，處1 年以下有期徒刑
、拘役或1 千元以下罰金，致重傷者，處3 年以下有期徒刑、拘
役或2 千元以下罰金。


司法院資訊處製作；財團法人民間司法改革基金會備份。
